# 固定资产转投资性房地产

提问人：40401 时间：2022-10-28 14:14:43
如题，客户公司在去年购买了两幢商铺用于出租，但是放在了固定资产科目核算且未设置净残值，今年需要把这两幢商铺转为投资性房地产，账务处理是否需要将净残值考虑进去冲回多计提的折旧再转为投资性房地产

回答人：chenyiwei
建议首先考虑是否前期作为固定资产核算属于前期差错。如果属于前期差错的，则鉴于其重大性，应予以追溯重述处理，视同一开始就是以公允价值计量的投资性房地产。
如果一开始作为固定资产、现在转投资性房地产的处理是正确的，则此前作为固定资产核算期间的折旧不应调整，现在转投资性房地产时，以转换日公允价值和原固定资产账面价值（扣除累计折旧后）的差额计入其他综合收益。